【裁判字號】    90,訴,1470
【裁判日期】    901221
【裁判案由】    毒品危害防制條例
【裁判全文】
臺灣彰化地方法院刑事判決                          九十年度訴字第一四七號
    公  訴  人  臺灣彰化地方法院檢察署檢察官
    被      告  甲○○
右列被告因違反毒品危害防制條例案件，經檢察官提起公訴（九十年度毒偵字第三九
九一、四０七七、四一八三號），本院判決如左：
    主      文
甲○○連續施用第一級毒品，處有期徒刑玖月，扣案之海洛因壹包（淨重零點零柒公
克）及注射針筒壹支均沒收銷燬之；又連續施用第二級毒品，處有期徒刑伍月。應執
行有期徒刑壹年，扣案之海洛因壹包（淨重零點零柒公克）及注射針筒壹支均沒收銷
燬之。
    事      實
一、甲○○曾於民國九十年間因施用毒品案件，經本院裁定送觀察、勒戒後，認無繼
    續施用毒品傾向，業經台灣彰化地方法院檢察署檢察官於九十年四月十三日以九
    十年度毒偵字第一二五六、一五五八號為不起訴處分確定；詎甲○○於五年內復
    基於概括之犯意，自九十年六月下旬起至同年十月七日凌晨止，連續在彰化縣田
    中鎮○○路○段五四六巷八五弄四九號住處等處，以注射針筒注射之方式，施用
    第一級毒品海洛因多次；其另基於概括之犯意，自同年七月二十日前九十六小時
    內起，至同年十月七日前九十六小時內止，連續在不詳處所，以不詳方式，施用
    第二級毒品安非他命多次。嗣其先於九十年七月二十日晚上八時三十分許，在彰
    化縣田中鎮○○路三三一巷為警查獲，經採尿送驗呈嗎啡及甲基安非他命陽性反
    應；其復於同年十月七日凌晨零時三十分許，在彰化縣田中鎮○○路○段五四六
    巷八五弄四九號住處為警查獲，並扣得第一級毒品海洛因一包（淨重０．０七公
    克）及其所有專供施用第一級毒品海洛因所用之注射針筒一支。甲○○經本院以
    九十年度毒聲字第三七六四號裁定送觀察、勒戒後，認有繼續施用毒品之傾向。
二、案經彰化縣警察局田中分局報請台灣彰化地方法院檢察署檢察官偵查及檢察官自
    動檢舉偵查起訴。
    理      由
一、訊據被告甲○○對於右揭施用第一級毒品海洛因之事實坦承不諱，惟矢口否認施
    用第二級毒品安非他命，辯稱：伊並未施用安非他命，不知為何尿液會有安非他
    命陽性反應云云。惟查，警方於九十年七月二十日、同年十月七日所採取被告尿
    液及台灣彰化看守所附設勒戒處所所採被告尿液經送檢驗結果，確均呈嗎啡及甲
    基安非他命陽性反應，此有彰化縣衛生局煙毒尿液檢驗成績書二份及台灣彰化看
    守所函附卷可稽，而依人體施用第二級毒品安非他命後，能從所排尿液中驗出甲
    基安非他命反應之時間約為九十六小時左右，是以被告確曾自同年七月二十日前
    九十六小時內起，至同年十月七日前九十六小時內止有連續施用第二級毒品安非
    他命數次之犯行，其所辯未施用毒品安非他命顯係事後卸責之詞，不足採信，又
    扣案之粉末一包經送鑑驗結果，確係毒品海洛因，此有法務部調查局鑑定通知書
    一份在卷可稽，此外並有第一級毒品海洛因一包及專供施用毒品海洛因所用注射
    針筒一支扣案可資佐證，是以被告有連續施用毒品海洛因及安非他命之犯行均堪
    認定。再被告曾於九十年間因施用毒品案件，經本院裁定送觀察、勒戒後，認無
    繼續施用毒品傾向，業經台灣彰化地方法院檢察署檢察官於九十年四月十三日以
    九十年度毒偵字第一二五六、一五五八號為不起訴處分確定；其再因犯本案，經
    送觀察、勒戒後，認有繼續施用毒品之傾向，此有台灣彰化看守所附設勒戒處所
    有無繼續施用毒品傾向証明書、刑案資料查註紀錄表及被告全國前案紀錄表各一
    份在卷可證。綜上所述，本件事證已臻明確，被告之犯行均堪認定。
二、核被告所為，係犯毒品危害防制條例第十條第一項、第二項之罪。其於施用毒品
    海洛因、安非他命前後持有海洛因、安非他命之低度行為，應為施用之高度行為
    所吸收，均不另論罪。其先後多次施用第一級毒品海洛因、第二級毒品安非他命
    之犯行，時間緊接，犯意概括，犯罪構成要件復相同，均為連續犯，應各論以一
    罪，並均依法加重其刑。查被告係自九十年六月下旬起至同年十月七日凌晨止，
    有連續施用第一級毒品海洛因之犯行，而公訴人僅就被告自九十年七月二十日前
    九十六小時內起至同年十月七日凌晨零時二十分許止之連續施用第一級毒品海洛
    因之犯行提起公訴，該未經起訴之部分，與檢察官起訴之部分，因被告係基於概
    括之犯意而為之，具有連續犯之關係，屬裁判上之一罪，其一部起訴之效力及於
    全部，故本院自得併予審究。爰審酌被告犯罪之動機、施用毒品時間之長短、所
    生危害及其犯罪後之態度等一切情狀，各量處如主文所示之刑，並定其應執行之
    刑，以示懲儆。扣案之海洛因一包（淨重０．０七公克）係毒品，注射針筒一支
    係專供施用毒品所用之器具，均併予諭知沒收銷燬之。
據上論斷，應依刑事訴訟法第二百九十九條第一項前段，毒品危害防制條例第十條第
一項、第二項、第十八條第一項前段，刑法第十一條前段、第五十六條、第五十一條
第五款，判決如主文。
中      華      民      國    九十      年     十二     月    二十一    日
                                台灣彰化地方法院刑事第二庭
                                    法      官  石  馨  文
右正本證明與原本無異。
如不服本判決，應於判決送達後十日內，向本院提出上訴狀( 須附繕本 )。
                                    法院書記官  黃  意  雯
中      華      民      國    九十      年     十二     月    二十四    日
毒品危害防制條例第十條：
施用第一級毒品者，處六月以上五年以下有期徒刑。
施用第二級毒品者，處三年以下有期徒刑。


司法院資訊處製作；財團法人民間司法改革基金會備份。
